hu: A tartalmazott kosárlabda-felszerelés: Kosárlabda; Kosárlabdagyűrű; Háló; Oszlop; Egyéb
bg-BG: Включено оборудване за баскетбол: Баскетболна топка; Обръч; Мрежа; Стълб; Други
pt-PT: Equipamento de basquetebol incluído: Bola para basquetebol; Aro; Rede; Coluna; Outro
sv: Basketutrustning som ingår: Basketnät; Ring; Nät; Stolpe; Övrigt
pt-BR: Equipamento de basquete incluído: Bola de basquete; Argola; Líquido; Poste; Outro
sl-SI: Priložena košarkaška oprema: Košarkarska žoga; Obroč; Mreža; Koš; Drugo
ja: バスケットボール用品を含む: バスケットボール用ボール; フープ; ネット; 柱; その他
lt-LT: Į komplektą įtraukta krepšinio įranga: Krepšinio kamuolys; Lankas; Tinklas; Stovas; Kita
ru: Снаряжение для баскетбола в комплекте: Баскетбольный мяч; Обруч; Сетка; Стойка; Другое
en: Basketball equipment included: Basketball ball; Hoop; Net; Post; Other
vi: Bao gồm thiết bị bóng rổ: Bóng rổ; Vòng; Lưới; Cột trụ; Khác
th: รวมอุปกรณ์บาสเก็ตบอล: ลูกบาสเก็ตบอล; ห่วง; ตาข่าย; เสารั้ว; อื่นๆ
cs: Obsažené basketbalové vybavení: Basketbalový míč; Obruč; Síť; Sloupek; Jiné
zh-CN: 包含篮球装备: 篮球; 圈环; 网; 柱; 其他
ro-RO: Echipament de baschet inclus: Minge de baschetbal; Inel de baschet; Plasă coș de baschet; Stâlp; Altele
da: Basketballudstyr medfølger: Basketballbold; Ring; Net; Stolpe; Andet
fr: Équipement de basket inclus: Ballon de basket; Cerceau; Filet; Poteau; Autre
zh-TW: 包括籃球裝備: 籃球; 環形; 網; 柱板; 其他
tr: Basketbol ekipmanları dahil: Basketbol topu; Çember; Ağ; Direk; Diğer
hr-HR: Uključena oprema za košarku: Košarkaška lopta; Obruč; Mreža; Stup; Ostalo
fi: Mukana koripallovarusteet: Koripalloverkot; Vanne; Verkko; Pylväs; Muu
nl: Basketbaluitrusting inbegrepen: Basketbal bal; Hoepel; Netto; Paal; Andere
es: Equipo de baloncesto incluido: Red de baloncesto; Aro; Red; Poste; Otros
de: Basketballausrüstung inklusive: Basketball; Reifen; Netz; Ständer; Sonstiges
ko: 농구 장비 포함: 농구공; 후프; 그물; 기둥; 기타
sk-SK: Vybavenie na basketbal v cene: Basketbalová lopta; Obruč; Sieť; Post; Iné
pl: Sprzęt do koszykówki w zestawie: Piłka do koszykówki; Obręcz; Netto; Księgowanie; Inne
el: Περιλαμβάνεται εξοπλισμός μπάσκετ: Μπάλα του μπάσκετ; Στεφάνι; Διχτάκι; Στύλος; Άλλο
nb: Basketballustyr inkludert: Basketball-ball; Bøyle; Nett; Stolpe; Annet
it: Attrezzatura da basket inclusa: Palla da basket; Cerchio; Rete; Montante; Altro